臺灣板橋地方法院交通事件裁定　　　　 96年度交聲字第299號
原處分機關　交通部公路總局臺北區監理所板橋監理站
異　議　人
即受處分人　甲○○
上列受處分人因違反道路交通管理處罰條例案件，對於交通部公
路總局臺北區監理所板橋監理站於中華民國九十六年二月九日以
板監裁字第裁四一─Ｃ00000000號違反道路交通管理事
件裁決書所為之裁決處分（原舉發案號：臺北縣政府警察局九十
六年一月一日北縣警交字第Ｃ00000000號）不服，聲明
異議，本院裁定如下：
    主  文
異議駁回。
    理  由
一、原處分意旨略以：異議人即受處分人甲○○於民國九十六年
  　一月一日晚間八時四十分許，騎乘車號ＨＱＨ─三０九號重
  　型機車，在臺北縣中和市○○路與廣福路口，因「闖紅燈」
    之違規，經警攔停當場舉發，乃依道路交通管理處罰條例第
    五十三條第一項、第六十三條第一項之規定，裁處罰鍰新臺
    幣（下同）一千八百元，並記違規點數三點。異議人則以：
    伊當時騎乘機車從中和市○○路往永和方向左轉廣福路，該
    路口並無兩段式左轉標示，亦無機車待轉停車格，且其逕行
    左轉時是綠燈，卻遭員警以未兩段式左轉視同闖紅燈為由開
    單告發等語，表明不服而提出異議。
二、按汽車（含機車）駕駛人，行經有燈光號誌管制之交岔路口
    闖紅燈者，處一千八百元以上五千四百元以下罰鍰；又汽車
    駕駛人有第五十三條之情形者，除依原條款處罰鍰外，並予
　　記違規點數三點，道路交通管理處罰條例第五十三條第一項
　  、第六十三條第一項第三款分別定有明文。
三、經查，異議人固否認有上開闖紅燈之違規行為，並以前詞置
    辯。惟證人即舉發員警王孟承於本院第一次調查時結證稱：
    「‧‧當時我正在中和路、廣福路巡邏，我看到在場的異議
    人騎一部重型機車往廣福路左轉過去」、「（當時異議人轉
    過去廣福路時，中和路是否還是紅燈，你如何攔停？）是的
    ，我也跟著過去，我就按喇叭要異議人停車，異議人有在廣
    福路停車」、「（系爭路口機車左轉是否需要兩段式左轉？
    ）不需要，也沒有待轉的標誌」、「（對異議人稱當時中和
    路是綠燈，你當時向他表示沒有兩段式左轉，舉發他違規，
    是否如此？）不是，當時中和路是紅燈，我也沒有跟他說：
    他沒有兩段式左轉，所以他視同闖紅燈，我有跟他說他視同
    闖紅燈，因為他是紅燈左轉」等語（見本院九十六年四月十
    日訊問筆錄）；復於本院第二次調查時證稱：伊舉發當時並
    沒有向異議人表示其沒有兩段式左轉違規，也沒有跟異議人
    發生口角爭執或跟異議人賭氣等語（見本院九十六年五月十
    一日訊問筆錄）。是以，本件舉發警員王孟承於本院調查時
    明確證述異議人騎乘前開機車於上揭時地有闖越紅燈左轉之
    事實。茲證人王孟承係執勤警員，其與異議人素不相識，並
    無宿怨，且證人王孟承堅稱其舉發本件違規事實明確，衡情
    應無甘冒自身觸犯偽證罪之風險而設詞誣攀異議人之理，故
    證人王孟承上述證言，自堪採信。況交通警察掣單舉發違反
    道路交通管理處罰條例所列之違規事實，本質上為行政處分
    ，係公務員基於職務上權力，依法就特定之具體事件所為具
    有公法上效果之單方行政行為，基於公務員為公法上行為具
    有公信力之原則，該行政處分當可被推定為真正，其據以依
    法處分之事實認定亦為真正無誤。本此公信原則，立法者賦
    予行政機關制定違反道路交通管理事件統一裁罰基準及處理
    細則，使勤務警員得當機處分以達其維護交通秩序、安全之
    行政目的，否則國家行政勢必窒礙難行。異議人雖否認上述
    交通違規，並提出現場照片為證，但其迄未就執勤員警之舉
    發有何瑕疵或錯誤，提出相關證據方法以供調查，而本院復
    查無證據足資證明該舉發警員有何捏造事實違法取締之情事
    ，則異議人上開所辯各節，尚難遽以採信，自不能推翻本件
    舉發之真實性，是異議人有上開舉發之違規行為，堪以認定
    。
四、綜上，原處分機關以異議人有「駕車行經有燈光號誌管制之
    交叉路口闖紅燈」之違規行為，依道路交通管理處罰條例第
    五十三條第一項、第六十三條第一項之規定，裁處罰鍰新臺
    幣（下同）一千八百元，並記違規點數三點，無何違誤，量
    罰亦甚妥適，應予維持，本件異議為無理由，應予駁回。
據上論斷，應依道路交通管理處罰條例第八十七條第二項、道路
交通案件處理辦法第十九條，裁定如主文。
中　　華　　民　　國　　96　　年　　 5　　月　　15　　日
                  交通法庭 法　官  楊 志 雄
以上正本證明與原本無異
如不服本裁定應於送達後5日內向本院提出抗告狀
                           書記官  陳 春 銘
中　　華　　民　　國　　96　　年　　5 　　月　　15　　日
